【裁判字號】    88,重訴,2764
【裁判日期】    890126
【裁判案由】    損害賠償
【裁判全文】
臺灣臺北地方法院民事判決  八十八度重訴字第二七六四號
    原      告  甲○○
    被      告  乙○○
                        （現於台灣台北監獄執行中）
                        身分證.
右當事人間請求損害賠償事件，本院判決如左：
    主    文
被告應給付原告新台幣貳仟伍佰零貳萬元及自民國八十八年九月四日起至清償日止，
按週年利率百分之五計算之利息。
訴訟費用由被告負擔。
本判決於原告以新台幣捌佰拾肆萬元供擔保後，得假執行。
    事    實
一、原告方面：
    (一)聲明：除假執行擔保金額外，如主文所示。
    (二)陳述：
      １被告乙○○於民國八十八年二月二十三日十九時二十分許，於台北市○○區
        ○○路一七六號走廊，基於重傷害之故意，將事先準備好硫酸往原告甲○○
        臉上潑灑，造成原告受有「全身百分之十八灼傷，雙眼化學灼傷，並頸部瘢
        痕攣縮，左眼角膜糜爛」之重傷害，被告顯有故意害原告權利。
      ２原告為被告不法之故意侵害行為，致原告之嚴重傷害，精神重大痛苦，爰依
        民法第一百九十五條之規定請求被告賠償相當之金額新台幣（下同）壹仟萬
        元。
      ３原告因被告不法侵害支出醫藥費用預計需貳佰萬元，及因而減少勞動能力，
        按一般國民工作年資六十五歲，原告現年三十四歲，尚有三十一年工作機會
        ，若按月薪萬伍仟元計算，被告應賠償壹仟百零貳萬元，共計壹仟伍佰
        零貳萬元，自得依民法第一百九十三條規定請求被告給付。原告亦知被告無
        賠償能力，乃請法院作成宣示性判決，以懲被告殘惡之匪性。
    (三)證據：提出醫院診斷書、薪資證明書影本為證。
二、被告方面：
    被告認諾原告之請求。
三、本院依職權調閱本院八十八年度訴字第六七三號刑事案卷、臺灣臺北地方法院檢
    察署八十八年度偵字第六二二五號偵查案卷。
    理    由
一、按當事人於言詞辯論時為訴訟標的之捨棄或認諾者，應本於其捨棄或認諾為該當
    事人敗訴之判決，民事訴訟法第三百八十四條定有明文。本件原告主張之事實，
    業據其提出醫院診斷書、薪資證明書影本為證，並經本院依職權調閱本院八十八
    年度訴字第六七三號刑事案卷、臺灣臺北地方法院檢察署八十八年度偵字第六二
    二五號偵查案卷核對屬實，亦有上開刑事判決書正本在卷可稽，被告復對原告之
    請求認諾，同意給付原告請求之金額，按諸上揭規定，應認原告之訴為有理由，
    應予准許。
二、原告陳明願供擔保，請求宣告假執行，核無不合，茲酌定相當之擔保金額，予以
    准許。
三、據上論結，本件原告之訴為有理由，依民事訴訟法第七十八條、第三百九十條第
    二項，判決如主文。
中      華      民      國    八十九    年      一      月    二十六    日
                                      民事第六庭法      官    劉坤典
右為正本係照原本作成
如對本判決上訴，須於判決送達後廿日內向本院提出上訴狀
中      華      民      國    八十九    年      一      月    二十六    日
                                                法院書記官    王朝枝


司法院資訊處製作；財團法人民間司法改革基金會備份。
